Renata Lima - Team Leader | Tech Leader | Senior Software engineer

Lisboa - Portugal +351 934727285

rx.lima@gmail.com | https://www.linkedin.com/in/delimarenata

Resumo

Profissional experiente em liderança técnica e desenvolvimento de software, com habilidades em gestão de projetos ágeis e liderança de equipas técnicas.

12 anos de experiência em tecnologia, com foco em liderança ágil e desenvolvimento de software. Habilidades sólidas como Scrum Master, orientando e capacitando equipes para alcançar alta performance.

Experiência comprovada como Team Leader e Tech Leader, com ênfase em orientação técnica, tomada de decisões arquiteturais e garantia da qualidade do código. Profunda expertise na plataforma .NET, incluindo C#, VB, HTML, CSS, JavaScript, AngularJS e arquiteturas de micro serviços, MVC e 3 camadas. Familiaridade com Azure DevOps e experiência em ambientes diversos, promovendo adaptação e inovação contínua.

Experiência

Grupo Moongy [Adentis] - | Tech leader | Sr Software Engineer Abril 2023 - Atual

<u>Projeto</u>: Novo Banco - Migração da arquitetura do projeto Express Cash, projeto de manutenção para leitores de cheques e máquinas de depósito em dinheiro.

Atividades: Liderança técnica de uma equipe no desenvolvimento e implementação da migração da arquitetura do software de .NET 3.5 para 7.0. Realização de avaliação de novas tecnologias e ferramentas para a migração do projeto, garantindo a escolha das soluções mais adequadas. Fornecimento de orientação à equipa técnica, conduzindo revisões de código e treinamentos sobre o sistema e melhores práticas. Colaboração eficaz com outras equipes para assegurar a integração perfeita com a estrutura interna do banco. Documentação detalhada do projeto e suas funcionalidades, facilitando a manutenção e futuras atualizações.

<u>Tecnologias</u>: .NET/.NET Core, C#, Node.js, JavaScript,SQL Server, SQLite, PostgreSQL,REST API, Postman,Microservices, Docker, GitHub,Xunit, Metodologia Scrum

Grupo Moongy [Bee Engineer]- Sr Software Engineer Abril 2022 - Abril 2023

Projeto: 6B Digital (NHS London Patients Portal | Eland Cables)

<u>Atividades</u>: Realização de manutenção contínua, atualizações e correções de bugs em sistemas desenvolvidos em C# .NET 6.0 e 4.8. Execução de operações de manipulação de dados, incluindo migração entre ambientes, backup e recuperação, garantindo a integridade e segurança dos dados. Desenvolvimento de um site ASP.NET para testes de cabos, incluindo a criação de um gerador de relatórios utilizando serviços de relatórios. Implementação de testes unitários utilizando Xunit para assegurar a qualidade do software. Colaboração com outras equipes para assegurar a integração e funcionalidade do sistema.

<u>Tecnologias</u>:C #,.Net core, SQL Server MVC architecture, github, azure, scrum methodology, report service

NovaBase | .Net Core Consultant | Tech Lead Migration Services APIs

fevereiro 2021 - abril 2022

Projeto: Viagens Abreu - Service APIs

<u>Atividades</u>: Criação e implementação de um dashboard usando C#. NET Core angular para acompanhamento dos requisitos de negócios. Projetei e criei APIs de serviço e pacotes dinâmicos para permitir comunicação entre outros serviços no projeto Hotel e Voos. Criação e desenvolvimento de esquemas de banco de dados usando o SQL Server, incluindo criação de tabelas, procedimentos, armazenados, consultas otimizadas e gerenciamento de dados. Utilizando o Azure para hospedar, gerenciar e escalar aplicações na nuvem.

<u>Tecnologias</u>: C #,.Net core, SQL Server Microservices, Rest Api, github, scrum methodology, azure

devops

ItPeople | Banco BPI - Tech Lead

setembro 2018 - fevereiro 2021

Projeto: Eficiência e Processos - DocDesigner

<u>Atividades</u>: Atuei como líder técnico do projeto DocDesigner, coordenando a equipe e garantindo a entrega de soluções de alta qualidade. Participei de cerimônias Scrum na ausência do Scrum Master, contribuindo para a eficiência da equipe e a continuidade das práticas ágeis. Conduzi treinamentos para a equipe, realizei revisões de código e compartilhei melhores práticas de desenvolvimento, promovendo um ambiente de aprendizado contínuo. Desenvolvi e mantive o serviço e o front-end do projeto BPI, utilizando tecnologias como SOAP/REST, C# e SQL Server.

Realizei a manutenção corretiva e evolutiva do portal antigo ainda em uso, assegurando a estabilidade e a funcionalidade contínua do sistema.

Tecnologias: Soap/Rest/WCF, C# SQL Server, C#, :NET 4.7, WCF, Soap, SQLServer, Scrum methodology.

paySimplex - Scrum Master | Engenheira de Software

fevereiro 2017 - setembro 2018

Projeto: paySimplex payments

Atividades: Garantir que os objetivos, escopo e domínio do produto fossem compreendidos por todos na equipe, promovendo um entendimento claro e alinhado. Auxiliar no estabelecimento de planejamento de produtos para um ambiente complexo, facilitando a adaptação contínua às mudanças. Atuei como líder técnica no desenvolvimento de soluções de comércio eletrônico e pagamentos digitais, conduzindo a equipe e garantindo a entrega de soluções de alta qualidade. Scrum Master, facilitando cerimônias Scrum, removendo impedimentos e promovendo a adoção das melhores práticas ágeis. Realização de análises, manutenção evolutiva e corretiva para o sistema de pagamento e e-commerce, assegurando a estabilidade e a melhoria contínua dos serviços. Coordenação de integração contínua e entrega contínua (CI/CD) para garantir eficiência no ciclo de desenvolvimento.

<u>Tecnologias</u>: C#, .NET 4.7, Web API, MVC, Json, Rest, HTML, CSS, JQuery, SQL Server, Azure, Scrum methodology.

Kurier Tecnologia - Scrum Master | Engenheira de Software

novembro 2015 - janeiro 2017

Projeto: Kurier

Atividades: Neste projeto, tive a oportunidade de trabalhar como Scrum Master e engenheiro de software,

realização de análises, manutenção evolutiva e corretiva para a recuperação das principais informações sistemas utilizados pela empresa. Facilitadora da Metodologia Scrum.

Tecnologias: C#, .NET 4.6, MVC, Onion, Rest, HTML, CSS, JQuery, Angular, SQLServer, TFS, Scrum.

Mobilicidade - Tech Lead | Analista Desenvolvedora

abril 2014 - novembro 2015

Projeto: Gateway de pagamentos

<u>Atividades:</u> Líder técnica e responsável pela migração do Sistema Faixa Verde para a nova arquitetura. Análise das especificações funcionais e técnicas dos sistemas de estacionamento eletrônico , Bicicletas compartilhadas , Análise e manutenção evolutiva e corretiva do sistema de pagamento para Ecommerce.

Tecnologias: C#, .NET 4.5, MVC, Rest, HTML, CSS, JQuery, SQLServer, Asp Classico, AspNet.

Certificação

- Lean Agile Master Pocket
- Agile Leadership
- Management 3.0 Fundamentals
- Scrum Master Professional

Formação

IPOG – Instituto de Pós Graduação e Graduação

MBA - (2021 - 2022)

Unibratec – Universidade Brasileira de Tecno

Pós Graduação, Engenharia de Software · (2012 - 2013)

Faculdade Marista de Recife

Graduação em, Sistemas para Internet · (2009 - 2011)

Atividades Extracurriculares

Universidade de Pernambuco - Instrutora

Projeto Mulheres Agilistas - Mentora

Soft Skills

Liderança de Equipe. Comunicação eficaz. Gestão de Projetos. Resolução de Problemas. Pensamento Estratégico.